臺灣高雄地方法院刑事判決
111年度金訴字第172號
公  訴  人  臺灣高雄地方檢察署檢察官
被      告  洪喬韋




            王惠惠


上  一  人
選任辯護人  鄭旭廷律師
上列被告因詐欺等案件，經檢察官提起公訴（110年度偵字第219
67號、111年度偵字第198號）及移送併辦(111年度偵字第3752號
、第8581號、第10566號)，本院判決如下：
    主  文
洪喬韋犯如附表編號1至9所示之罪，共玖罪，各處如附表編號1
至9主文欄所示之刑。應執行有期徒刑貳年貳月。
王惠惠犯如附表編號1至9所示之罪，共玖罪，各處如附表編號1
至9主文欄所示之刑。應執行有期徒刑貳年。緩刑伍年。
王惠惠扣案之門號○○○○○○○○○○號手機壹支(含SIM卡壹枚)，沒收
之。
    事  實
一、洪喬韋依其智識及一般社會生活經驗，知悉現今轉帳、匯款
    十分方便，若有人願意支付報酬，要其向不詳身分者收取來
    路不明之現金後，再轉交其他不詳身分者，極有可能是為製
    造金流斷點，以掩飾、隱匿詐欺取財等不法所得之去向此情
    有所認識，竟為賺取日領現金新臺幣(下同)2,000元之報酬
    ，而基於縱使所收受及轉交者為他人受騙後所匯入款項並因
    此掩飾、隱匿詐欺犯罪所得去向，亦不違背其本意之不確定
    故意，自民國110年8月17日起，加入姓名年籍不詳、Telegr
    am暱稱「海陸空～正常」、LINE暱稱「@傑 張智傑」、自稱
    「傑哥」之成年男子等人所組成之三人以上、以實施詐術為
    手段，具有持續性、牟利性及結構性之詐欺集團組織，擔任
    該詐欺集團向車手收取贓款再轉交予上手之「收水」工作。
    王惠惠依其智識及一般社會生活經驗，可預見提供自己金融
    機構帳戶之帳號予不具信賴關係之不詳身分者使用，將可能
    供詐欺集團從事詐欺取財之犯罪被害人匯款所用，倘若依指
    示提供金融機構帳戶、代他人領款、交付款項，亦可能使該
    詐欺集團遂行詐欺犯行並掩飾隱匿贓款之去向，而基於縱使
    所收受及轉交者為他人受騙後所匯入款項並因此掩飾、隱匿
    詐欺犯罪所得去向，亦不違背其本意之不確定故意，竟為賺
    取提領金額4％之報酬，自110年8月18日起，加入姓名年籍不
    詳、LINE暱稱「張雅婷」、「@傑 張智傑」所屬之上開詐欺
    集團組織，擔任該詐欺集團提款車手，並提供其所有之玉山
    商業銀行帳號0000000000000號帳戶(下稱玉山銀行帳戶)、
    遠東國際商業銀行帳號00000000000000號帳戶(下稱遠東銀
    行帳戶)、中國信託銀行帳號000000000000號帳戶(下稱中國
    信託帳戶)、合作金庫商業銀行帳號0000000000000號帳戶(
    下稱合作金庫帳戶)、彰化商業銀行帳號00000000000000號
    帳戶(下稱彰化銀行帳戶)予「張雅婷」，作為該詐欺集團收
    取贓款使用，並依「@傑 張智傑」之指示前往指定地點提領
    並交付款項予洪喬韋。洪喬韋、王惠惠與所屬詐欺集團成員
    間，共同意圖為自己不法之所有，基於三人以上共同詐欺取
    財、洗錢及參與犯罪組織之犯意聯絡，先由詐欺集團某不詳
    成員分別於附表編號1至9「詐騙方式」欄所示時間及方式，
    向林玉渟、陳家葳(原名陳妙慧)、楊智惠、蔡玉山、許秀華
    、劉瓊雪、陳雪萍、蔡秀蘭、許有妹施用詐術，致其等陷於
    錯誤，而各於附表編號1至9所示時間匯款至指定帳戶內，再
    由王惠惠依「@傑 張智傑」之指示，於附表編號1至9「車手
    提款及交付情形」欄所示之時間、地點，以臨櫃或操作自動
    櫃員機之方式，自其所有之金融機構帳戶內提領款項(惟附
    表編號2部分，因帳戶遭警示而提領未果)，並扣除「@傑 張
    智傑」指示應得報酬即提領金額2％後，將所餘款項交付前來
    收款之洪喬韋，洪喬韋復依「傑哥」指示將詐騙贓款交付身
    分不詳之詐欺集團成員，以達掩飾、隱匿犯罪所得去向之目
    的。嗣因林玉渟等人發覺受騙而報警處理，復於110年8月26
    日19時20分許，為警扣得王惠惠所有之門號0000000000號手
    機1支(含SIM卡1枚)、上開玉山銀行、遠東銀行、中國信託
    、合作金庫、彰化銀行帳戶存摺各1本、自動櫃員機交易明
    細單13張、現金2萬1,000元，而查悉上情。
二、案經林玉渟訴由新北市政府警察局永和分局、陳家葳訴由臺
    南市政府警察局佳里分局、楊智惠訴由臺中市政府警察局第
    三分局、蔡玉山訴由高雄市政府警察局鼓山分局、許秀華訴
    由臺北市政府警察局文山第一分局、劉瓊雪訴由新北市政府
    警察局瑞芳分局、許有妹訴由屏東縣政府警察局內埔分局、
    高雄市政府警察局前鎮分局報告臺灣高雄地方檢察署檢察官
    偵查起訴。
    理  由
壹、證據能力部分
一、關於違反組織犯罪防制條例之供述證據部分
　　按組織犯罪防制條例第12條第1項中段規定：「訊問證人之
    筆錄，以在檢察官或法官面前作成，並經踐行刑事訴訟法所
    定訊問證人之程序者為限，始得採為證據」，係以立法排除
    被告以外之人於警詢或檢察事務官調查中所為之陳述，得適
    用刑事訴訟法第159條之2、第159條之3及第159條之5規定，
    是證人於警詢時之陳述，於違反組織犯罪防制條例案件，即
    不具有證據能力，自不得採為判決基礎。查告訴人林玉渟、
    陳家葳、楊智惠、蔡玉山、許秀華、劉瓊雪、許有妹、被害
    人陳雪萍、蔡秀蘭所為之陳述，均屬被告以外之人於審判外
    之陳述，依前揭規定及說明，於違反組織犯罪防制條例之罪
    名，即不具證據能力，不得採為判決基礎（然就加重詐欺取
    財、洗錢罪名則不受此限制）。
二、所涉其餘之罪部分
　　本判決所引用被告以外之人於審判外之陳述（含書面陳述）
    ，業經檢察官、被告洪喬韋、王惠惠及辯護人於本院準備程
    序時，均同意有證據能力（見111年金訴字第172號卷【下稱
    金訴卷】第48、283頁），且迄至言詞辯論終結前亦未再聲
    明異議，本院審酌上開證據資料作成時之情況，並無違法或
    不當情事，且與待證事實具有關聯性，以之作為證據應屬適
    當，依刑事訴訟法第159條之5第1項規定，認均有證據能力
    。　　　　
貳、實體部分
一、訊據被告洪喬韋固坦承自110年8月17日起，依「傑哥」指示
    於指定時間、地點向被告王惠惠收取金錢，且不爭執本件詐
    欺集團某不詳成員於附表編號1至9「詐騙方式」欄所示時間
    及方式，向告訴人林玉渟、陳家葳、楊智惠、蔡玉山、許秀
    華、劉瓊雪、許有妹、被害人陳雪萍、蔡秀蘭施用詐術，致
    其等均陷於錯誤，而各於附表編號1至9所示時間匯款至指定
    帳戶內之事實，惟矢口否認有何參與犯罪組織、加重詐欺取
    財、洗錢之犯行，並辯稱：我不是詐欺集團成員，我只是上
    網找工作云云；被告王惠惠固坦承自110年8月18日起，提供
    其所有之玉山銀行、遠東銀行、中國信託、合作金庫、彰化
    銀行帳戶予「張雅婷」，並依「@傑 張智傑」之指示，自上
    開帳戶提領款項（均扣除報酬）後，交予被告洪喬韋，且不
    爭執本件詐欺集團某不詳成員於附表編號1至9「詐騙方式」
    欄所示時間及方式，向告訴人、被害人施用詐術，致其等均
    陷於錯誤，而各於附表編號1至9所示時間匯款至指定帳戶內
    之事實，惟矢口否認有何參與犯罪組織、加重詐欺取財、洗
    錢之犯行，並辯稱：我找兼差工作遭詐欺集團所騙，不知道
    我領的錢是詐騙贓款云云。辯護人則以一人可同時有多個不
    同LINE帳號，故暱稱「張雅婷」之人與暱稱「張智傑」可能
    為同一人，且被告王惠惠、洪喬韋均否認為詐騙集團之一員
    ，自不構成三人以上共同詐欺取財、參與犯罪組織等語為被
    告王惠惠置辯。經查：
　㈠上開被告2人坦承及不爭執之事實(洪喬韋：金訴卷第281至28
    2頁，王惠惠：金訴卷第47頁)，核與證人即告訴人林玉渟、
    陳家葳、楊智惠、蔡玉山、許秀華、劉瓊雪、許有妹、證人
    即被害人陳雪萍、蔡秀蘭於警詢時證述遭詐騙金錢經過相符
    (林玉渟：高雄市政府警察局前鎮分局高市警前分偵字第110
    72780100卷【下稱警一卷】第80至82頁，陳家葳：警一卷第
    88頁正、反面，楊智惠：警一卷第100至102頁，蔡玉山：警
    一卷第96至97頁，許秀華：警一卷第61至62頁，劉瓊雪：警
    一卷第49至51頁，許有妹：警一卷第66至69頁，陳雪萍：警
    一卷第42至44頁，蔡秀蘭：警一卷第75至77頁)，並有被告
    王惠惠手寫提領明細表(警一卷第13頁)、林玉渟提出之玉山
    銀行存款回條(警一卷第86頁)、陳家葳提出之郵政跨行匯款
    申請書(警一卷第93頁)、楊智惠提出之合作金庫匯款單(警
    一卷第109頁)、蔡玉山提出之中國信託新臺幣存提款交易憑
    證(警一卷第99頁)、蔡秀蘭提出之郵政跨行匯款申請書(警
    一卷第37頁)、許有妹提出之匯款申請書(警一卷第73頁)、
    王惠惠之遠東銀行、合作金庫、彰化銀行中國信託、玉山銀
    行存摺封面及內頁(警一卷第25至29頁)、自動櫃員機交易明
    細表(警一卷第30至33頁)、洪喬韋於110年8月26日自臺中前
    往高雄向王惠惠收款之影像照片(警一卷第111頁至第129頁
    反面)、王惠惠與「張雅婷」、「@傑 張智傑」間之LINE對
    話紀錄截圖(警一卷第130至137頁)、合作金庫商業銀行憲德
    分行110年10月15日合金憲存字第1100002922號函暨王惠惠
    之開戶基本資料及往來交易明細（警一卷第138至141頁）、
    玉山銀行集中管理部110年10月8日玉山個(集)字第11000909
    47號函暨王惠惠之帳戶基本資料及交易明細（警一卷第142
    至144頁）、彰化商業銀行股份有限公司作業處110年10月1
    日彰作管字第11020010106號函暨王惠惠之開戶基本資料及
    往來交易明細（警一卷第145至147頁）、遠東國際商業銀行
    股份有限公司110年9月28日遠銀詢字第1100003066號函暨王
    惠惠之帳戶基本資料及交易明細（警一卷第148至151頁）、
    中國信託商業銀行股份有限公司110年9月22日中信銀字第11
    0224839244274號函暨王惠惠之帳戶基本資料及交易明細（
    警一卷第152至154頁）、洪喬韋提供之LINE及Telegram對話
    紀錄截圖(高雄市政府警察局前鎮分局高市警前分偵字第110
    73221800卷【下稱警二卷】第74至75頁)等件在卷可稽。是
    此部分事實，堪以認定。
  ㈡按行為人對於構成犯罪之事實，明知並有意使其發生者，為
    故意。行為人對於構成犯罪之事實，預見其發生而其發生並
    不違背其本意者，以故意論，刑法第13條定有明文。是故意
    之成立，不以對於構成犯罪之事實，明知並有意使其發生為
    必要，僅需對於構成犯罪之事實、結果，預見其發生，而其
    發生並不違背其本意即為已足。亦即倘行為人認識或預見其
    行為會導致某構成要件實現（結果發生），縱其並非積極欲
    求該構成要件實現（結果發生），惟為達到某種目的而仍容
    任該結果發生，亦屬法律意義上之容任或接受結果發生之「
    間接故意」，此即前揭法條所稱之「以故意論」。而基於求
    職之意思代為領款或收受款項轉交上手，是否同時具有詐欺
    取財或洗錢之不確定故意，並非絕對對立、不能併存之事，
    依行為人本身之智識能力、社會經驗、與對方互動之過程等
    情狀，如行為人對於對方指示領取或轉交之款項，已預見被
    用來作為詐欺取財或製造金流斷點而洗錢等非法用途之可能
    性甚高，惟仍心存僥倖認為不會發生，猶前往金融機構代領
    款項，或向不詳身分者收受來源不明之款項後轉交另名身分
    不詳者，可認其對於自己利益之考量遠高於他人財產法益是
    否因此受害乙節，容任該等結果發生而不違背其本意，自仍
    應認具有詐欺取財及洗錢之不確定故意，而成立詐欺取財罪
    及洗錢罪。
　㈢被告王惠惠雖以前詞置辯，惟查：
　⒈被告王惠惠於警詢時供稱：我是在110年8月18日加入LINE暱
    稱「張雅婷」為好友，詢問工作內容，我們只用LINE聯繫，
    我有跟「張雅婷」要過電話，但她都不願意提供，她跟我說
    公司在做虛擬貨幣投資，因為金額過大，需要我的帳戶分散
    金流，要我提供名下的帳戶資料，我想找工作，所以我也沒
    有想太多就提供我名下5個帳戶給她，隨後她告知我LINE暱
    稱「@傑 張智傑」會加我好友，分配工作給我。「@傑 張智
    傑」告知我公司的客戶會將他們的投資金額匯入我所提供的
    帳戶內，我再提領出來交給公司外務人員。我不知道外務人
    員姓名年籍資料、連絡電話，都是「@傑 張智傑」用LINE告
    知我交付地點、外務人員的穿著，並要我抵達交付地點時連
    絡「@傑 張智傑」，他就會通知外務人員前來取款等語明確
    (警一卷第15、18頁)，足認被告王惠惠受僱從事提領並轉交
    金錢工作，雖係求職而來，但從未見過LINE暱稱「張雅婷」
    、「@傑 張智傑」者，也不知其等之真實身分，彼此間僅透
    過LINE進行聯繫，於應徵時並未實際會晤提供職缺之對象，
    工作地點係由「@傑 張智傑」通知指示，與公司外務人員接
    觸必須透過「@傑 張智傑」居中聯繫，公司同事間互不認識
    ，與一般正常工作已明顯有異。又，「張雅婷」雖有告知公
    司名稱「淞果數位有限公司」，且被告王惠惠自稱有在網路
    上搜尋「淞果數位有限公司」（金訴卷第397頁），則被告
    王惠惠當應加以查證，且亦可輕易查證，以確認「張雅婷」
    、「@傑 張智傑」是否真係「淞果數位有限公司」之人員，
    惟被告王惠惠卻未有任何查證之舉（金訴卷第397至398頁）
    ，即輕率提供名下帳戶予「張雅婷」並配合「@傑 張智傑」
    指示前往提款，顯見被告王惠惠並未以認真、謹慎態度面對
    ，實已難認其主觀上有何確信對方非詐欺集團之合理依據。
　⒉依卷內被告王惠惠與「張雅婷」之LINE對話紀錄（見警一卷
    第131至132頁），「張雅婷」於對話之初雖提及「BitoPro
    幣託交易所」、「虛擬貨幣」等項，然其後續在LINE對話中
    稱：「我們團隊需要收集帳戶註冊綁定交易所，有交易產生
    的話會有資金匯到你綁定的帳上，你需要做的，就是及時完
    成入金的提領工作」、「你的佣金是按資際交易金額4％跟你
    結算，假設交易金額是100000，相應你可以得到4000佣金，
    是不需要你寄帳戶的」、「你需要做的就是及時去銀行或者
    ATM去把帳戶上的錢提領出來，然後面交給我們的負責人，
    做一單就可以馬上結算一單的佣金」、「您個人只能配合6
    個月」、「不是一個帳戶做了6個月就能換別的帳戶再做6個
    月，這樣不行的」、「最多只能做5個帳戶喔」等語。由上
    開「張雅婷」對於工作內容介紹可知，所謂之「工作」，僅
    係單純提供帳戶並配合提領款項，與虛擬貨幣交易全然無涉
    。復觀諸被告王惠惠後續與「張雅婷」乃至「@傑 張智傑」
    對話過程，完全未詢問「張雅婷」或「@傑 張智傑」所謂虛
    擬貨幣究係如何交易，顯見進入被告王惠惠帳戶之款項是否
    確係源自虛擬貨幣交易，並非被告王惠惠所關心。
　⒊再者，在金融機構開立帳戶、請領存摺及提款卡使用，係針
    對個人身分之社會信用而予以資金流通，有強烈屬人性格，
    而金融帳戶為個人理財工具，申請開設並無任何特殊限制，
    一般民眾均得以存入最低開戶金額之方式申請使用，且同一
    人得在不同之金融機構申請數個帳戶使用，乃眾所週知之事
    實；依一般人之社會經驗，若遇陌生人捨以自己名義申請帳
    戶，反向不特定人蒐集金融帳戶使用，衡情應對該帳戶是否
    供合法使用一節有所懷疑。且近年臺灣社會詐騙犯案猖獗，
    利用帳戶取得詐財贓款之事，迭有所聞，政府亦大力宣導督
    促民眾注意，主管機關甚至限制金融卡轉帳之金額及次數，
    用以防制金融詐騙事件；因此詐騙集團利用人頭帳戶隱匿犯
    罪所得並逃避追緝，幾乎已成臺灣社會人盡皆知之犯罪手法
    ，一般人本於其通常之認知能力均易於瞭解。查，被告王惠
    惠於本案行為時已34歲，且於本院審理時自陳大學畢業之智
    識程度，從事會計工作7、8年（金訴卷第397、400頁），足
    見其智識正常，且有相當社會經驗，對於金融財務處理流程
    及相關規定，自應相當熟稔，對於上情實難諉為不知。是被
    告王惠惠對於提供帳戶予身分不詳者使用，極有可能是作為
    詐欺集團之人頭帳戶，再其依指示領款、交款很有可能係為
    詐欺集團提領詐騙贓款之車手工作，對此應有預見。
　⒋復查，被告王惠惠於警詢時及本院審理時陳稱：臨櫃提領款
    項時，銀行行員有關懷慰問，「@傑 張智傑」告知我回答要
    購物或買車需要提領較大款項，我沒想那麼多，也是這樣回
    答行員等語(警一卷第16頁，金訴卷第398頁)。依上，被告
    王惠惠回答銀行行員之內容，顯與其所稱應徵工作內容為提
    供帳戶給公司客戶投資虛擬貨幣，將款項提領出來交給公司
    指派收款外務人員不符，倘被告王惠惠主觀上認知其兼差之
    工作確為「合法」，而於臨櫃面對銀行行員時，應無何設詞
    掩飾該筆款項交易目的之必要，然被告王惠惠竟捨此不為，
    反預先設想不同理由，於銀行行員詢問時以購物或買車需要
    提領較大款項為由，顯見被告王惠惠主觀上對於款項之來源
    確屬不法所得乙事，已有所認識，而被告王惠惠於本院審理
    時亦坦承知道當時在說謊(金訴卷第398頁)；復觀諸被告王
    惠惠與「@傑 張智傑」間之LINE對話內容(警一卷第131頁)
    可知，被告王惠惠在提領款項過程中，獲悉遠東銀行帳戶遭
    民眾報案致無法提款，仍繼續依「@傑 張智傑」之指示前往
    中國信託銀行東高雄分行臨櫃提領現金25萬元，謊稱提款理
    由，規避銀行行員之關懷慰問。從而，由上述情狀，被告王
    惠惠更可得知悉其所提領之款項，並非合法資金，至為灼然
    。
　⒌又被告王惠惠於警詢及偵查中自承：以提領金額4％為薪資，
    「@傑 張智傑」跟我說第一次拿2％，剩下的2％第二次連同4％
    一起拿，之後就都是拿4％，我拿到報酬2萬1,000元等語(警
    一卷第10、12頁，110年度偵字第21967號卷【下稱偵一卷】
    第14至15頁)。然依被告王惠惠所述，其所為之工作內容僅
    有等候指示、提領款項及轉交他人，此等行為無須任何專業
    知識及經驗，任何人均可為之，衡諸常情，若非需要有他人
    出面代為收付款項以製造查緝斷點，實無必要花費高額薪資
    聘請他人專門從事此工作。再參以被告王惠惠於本院審理時
    自承：高中、大學開始打工，做服務業，工時約4、5小時，
    時薪依照政府基本工資約100多元，案發時正職為會計，從
    事會計工作7、8年，月薪約2萬8,000元，工作時間為上午9
    時至下午6時，加班費另計依基本工資，在公司擔任會計多
    年，公司未曾將貨款匯到我的帳戶，請我提領出來。對於提
    領10萬元可以拿到報酬2,000元的工作內容及時薪，不符合
    現在市場行情等語(金訴卷第397、399至400頁)，益徵被告
    王惠惠並非初入社會懵懂無知之人，依其工作經歷，知悉其
    於本案付出之勞力與所收取之報酬不成比例，一般企業經營
    者實不可能僅因提領款項轉交他人，即給予高額酬勞，且被
    告王惠惠對於其所應徵工作之「張雅婷」、「@傑 張智傑」
    全未謀面，僅在LINE上有所聯繫，對於前來收取款項之外務
    即被告洪喬韋亦不認識，顯非被告王惠惠熟識、瞭解或堪令
    信任之人，被告王惠惠對於其所從事之工作有前開諸多可疑
    與不尋常之處，猶配合此等顯與常情不符之工作模式，可徵
    被告王惠惠主觀上對於該等款項之來源係屬不法，且其所為
    係代為製造金流斷點以掩飾、隱匿不法去向等節，應有所認
    識及預見，而為貪圖報酬，無視於此，仍依指示提領款項並
    交予被告洪喬韋，主觀上顯係對其行為成為詐欺集團犯罪計
    畫之一環而促成犯罪既遂之結果予以容任，是被告王惠惠雖
    無積極使詐欺取財犯罪發生之意欲，卻有縱使其為「張雅婷
    」、「@傑 張智傑」所屬集團提領之款項為詐欺財產犯罪所
    得，因而參與該詐欺犯行之一部，並因此掩飾、隱匿犯罪所
    得之去向，亦容任其發生而不違背其本意之意思，依前揭說
    明，被告王惠惠應有與「張雅婷」、「@傑 張智傑」及其所
    屬詐欺集團成員間具共同詐欺取財及洗錢之不確定故意等情
    ，洵堪認定。
　㈣被告洪喬韋雖以前詞置辯，惟查：　
　⒈被告洪喬韋於警詢及偵查中供稱：我於110年8月中旬在臉書
    看到求職訊息，工作內容是外務員，一天保底2,000元起，
    工作時間彈性，我就LINE給對方，對方用奇怪的電話號碼打
    給我，且來電號碼都不同，工作是去收貨、收錢，是博弈或
    投資股票的錢。8月26日接到對方電話叫我從臺中搭高鐵至
    高雄，到公園溜滑梯領取工作機，要我拿著工作機依「傑哥
    」指示去高雄某處收貨，我收到的貨都是用銀行紙袋或一般
    紙袋包起來，我沒有打開紙袋來看，但我直覺裡面是錢，我
    沒有算裡面的金額，我一收到貨，「傑哥」就打電話指示我
    把貨放在指定的公園或男廁，叫我放著就走，工作結束後，
    我將工作機繳回至指定處所，我沒有與對方接觸等語(警一
    卷第36至38頁，偵一卷第23至24頁)，又被告洪喬韋對於應
    徵公司名稱、經營事項一無所知，與過往打工及工作經驗之
    應徵模式不相似乙節，亦據被告洪喬韋於本院審理時坦認在
    卷(金訴卷第395頁)。依上，被告洪喬韋受僱從事收受並轉
    交金錢工作，雖係求職而來，但從未見過「傑哥」，也不知
    其真實身分，僅透過LINE、電話與對方聯繫，於應徵時並未
    實際會晤提供職缺之對象，工作係由「傑哥」臨時通知收款
    、交款地點，工作機領取與繳回方式、轉交金錢方式均係放
    置在公園某處或男廁之指定處所，且其工作內容，從未實際
    接觸對其下達指令之「傑哥」，猶如僅受其遙控，而其實際
    上從事者，乃全然不需任何基本技能，時間、勞力成本極低
    之傳遞現金工作，參諸現今臺灣社會金融機制發達，自動提
    款機設置覆蓋率極高，而金融機構間相互轉帳或各種支付工
    具、管道極為快速、安全、便利，而被告洪喬韋所從事者，
    卻係特別以獨立之報酬或薪資，聘僱專人從事傳遞現金此等
    僅有單一業務內容之工作，依通常智識程度、社會經驗之人
    判斷，已足啟疑竇。
　⒉又按諸常理，正常、合法之企業，若欲收取客戶之匯款，直
    接提供其帳戶予客戶即可，此不僅可節省勞費、留存金流證
    明，更可避免發生款項經手多人而遭侵吞等不測風險，縱委
    託他人收受款項，因款項有遭侵占之風險，通常委任人與受
    任人間須具高度信任關係始可能為之，而此種信賴關係實非
    透過數通電話、通訊軟體文字訊息即可輕易建立。本件被告
    洪喬韋既與被告王惠惠互不相識(金訴卷第280頁)，與「傑
    哥」亦未曾謀面，均非至親好友，雙方在無任何信賴基礎之
    情形下，被告王惠惠願將其提領款項交付毫不認識之被告洪
    喬韋，且無任何收據為證；而「傑哥」則需承擔上開金錢恐
    遭被告洪喬韋侵吞之風險，且以現今詐欺集團分工細膩，行
    事亦相當謹慎，詐欺集團派遣前往實際從事收受、交付等傳
    遞款項任務之人，關乎詐欺所得能否順利得手，且因遭警查
    獲或銀行通報之風險甚高，參與傳遞款項之人必須隨時觀察
    環境變化以採取應變措施，否則取款現場如有突發狀況，指
    揮者即不易對該不知內情之人下達指令，將導致詐騙計畫功
    敗垂成，如參與者對不法情節毫不知情，甚至將款項私吞，
    抑或在現場發現上下游係從事違法之詐騙工作，更有可能為
    自保而向檢警或銀行人員舉發，導致詐騙計畫功虧一簣，則
    詐欺集團指揮之人非但無法領得詐欺所得，甚且牽連集團其
    他成員，是詐欺集團實無可能派遣對其行為可能涉及犯罪行
    為一事毫無所悉之人，擔任傳遞款項之工作，此益徵被告洪
    喬韋對「傑哥」及其所屬詐欺集團成員之詐欺行為應非毫無
    所悉，是被告洪喬韋就所收取、轉交之款項為犯罪不法所得
    乙情，應該有所預見或認識甚明。
　⒊依被告洪喬韋上開所述及其與對方間LINE對話紀錄(警二卷第
    74至75頁)，可知被告洪喬韋不須至一定場所上班，只需待
    命等候通知，待接獲通知後再依指示到達指定地點收款及轉
    交款項，即可日領報酬2,000元，工作性質十分輕鬆，相較
    於被告洪喬韋於本院審理時自承打工工時約8至9小時，時薪
    約170元之市場行情（金訴卷第394頁），以及現時一般外送
    人員所付出之勞力、時間與報酬，顯不相當。再者，被告洪
    喬韋收受被告王惠惠交付之款項後，旋將款項交予「傑哥」
    指定之人，顯見「傑哥」並非無人可外出收受款項，而收受
    款項如此簡單之事，由「傑哥」或其指定向被告洪喬韋收款
    之人直接向被告王惠惠收取，甚或要求被告王惠惠匯款至帳
    戶即可，焉須額外支付報酬委託被告洪喬韋代為收受轉交，
    此情亦顯不合理，徵諸上開收受款項方式甚為輾轉、隱晦，
    若非為掩飾不法行徑，以避免偵查機關藉由金融機構匯款紀
    錄，追緝金流終端之真實身分，當無另外出資僱請被告洪喬
    韋為此行為之必要。參以被告洪喬韋於本案行為時已35歲，
    且於本院審理時自陳大學畢業之智識程度，從事中古車買賣
    業務5年多（金訴卷第393至394頁），可見被告洪喬韋為一
    智識正常、具有相當社會經驗之成年人，應可知悉其於本案
    付出之勞力與所收取之報酬不成比例，一般正常企業經營者
    應無可能僅因收取款項轉交他人，即給予優渥之薪水。況被
    告洪喬韋與指示其收取款項之「傑哥」素未謀面，與交款之
    被告王惠惠、收款之人均不認識(金訴卷第396頁)，收受或
    交付款項過程亦無收據，且取款地點在高雄市前鎮區瑞隆路
    427巷口或彰化銀行南高雄分行後方巷弄、交款地點係在公
    園或男廁，被告洪喬韋參與其中，應可知悉此工作如無違法
    ，「傑哥」大可自行出面取款或指定匯款，縱使指示代收，
    亦無多次輾轉傳遞之必要，徒耗成本支付被告洪喬韋薪資。
    是被告洪喬韋對於其收受款項屬不法所得，應有所懷疑。再
    加上政府多年來對於防範電話詐騙之宣導不遺餘力，是被告
    洪喬韋對於其可能係擔任詐欺集團向車手收受款項一節，顯
    有預見之可能，卻為貪圖報酬，依「傑哥」之指示收受被告
    王惠惠交付之款項，並將款項交付「傑哥」指定之人，顯然
    抱持縱使所收受之款項為詐欺款項仍按指示收受、交付予其
    他人，亦不違反其本意之不確定故意，至為明確。又被告洪
    喬韋依上開方式向被告王惠惠收取款項轉交他人，客觀上實
    已該當於掩飾、隱匿特定犯罪所得去向之行為要件，且被告
    洪喬韋對於上情既有認識，卻仍依「傑哥」之指示為上開行
    為，被告洪喬韋顯有掩飾、隱匿特定犯罪所得去向之洗錢之
    不確定故意，自屬洗錢防制法第2條第2款所規範之洗錢行為
    無訛。
　㈤按刑法之共同正犯，包括共謀共同正犯及實行共同正犯二者
    在內；祇須行為人有以共同犯罪之意思，參與共同犯罪計畫
    之擬定，互為利用他人實行犯罪構成要件之行為，完成其等
    犯罪計畫，即克當之，不以每一行為人均實際參與部分構成
    要件行為或分取犯罪利得為必要（最高法院96年度台上字第
    1882號判決意旨參照）。又共同正犯間，非僅就其自己實行
    之行為負其責任，並在犯意聯絡之範圍內，對於他共同正犯
    所實行之行為，亦應共同負責；且其犯意聯絡之表示，無論
    為明示之通謀或相互間有默示之合致，均不在此限（最高法
    院98年度台上字第2655號判決意旨參照）。現今詐欺集團之
    運作模式，多係先蒐取人頭金融機構帳戶，供被害人匯入受
    騙款項或將贓款為多層次轉帳使用，又為避免遭追蹤查緝，
    於被害人因誤信受騙而將款項匯入指定帳戶後，迅速指派「
    車手」提領殆盡，交由「收水」、「回水」遞轉製造金流斷
    點，其他成員則負責帳務或擔任聯絡之後勤事項，按其結構
    ，以上各環節均為詐欺集團犯罪計畫不可或缺之重要分工，
    其共同正犯在合同之意思內各自分擔犯罪行為之一部，相互
    利用他人之行為，以達其犯罪之目的者，即應對全部所發生
    之結果共同負責。是被告洪喬韋、王惠惠雖未實際撥打電話
    詐騙告訴人、被害人，且與本案詐欺集團其他成員間未必相
    識，惟觀諸被告王惠惠與「@傑 張智傑」之LINE對話紀錄(
    警一卷第134頁)，「@傑 張智傑」向被告王惠惠表示「外務
    在：瑞隆路427巷」、「外務穿：白衣服，灰黑褲」、「看
    到外務賴打給我請外務接下電話再給他唷」，而被告洪喬韋
    亦自承向被告王惠惠收款前會表達是「傑哥」的外務(偵一
    卷第24頁)，確認彼此身分再進行收受款項，又案發當日被
    告王惠惠提領款項交付之對象均係被告洪喬韋一人，交付地
    點在高雄市前鎮區瑞隆路427巷口(共4次)、高雄市○鎮區○○
    路00號彰化銀行南高雄分行後方巷弄(1次)，地點相近、時
    間密接，可見被告洪喬韋、王惠惠已知悉該詐欺集團所屬成
    員，除被告2人外，尚有「傑哥」(即「@傑 張智傑」)，至
    少為三人以上，且其等既預見可能從事詐欺犯罪，已如前述
    ，被告洪喬韋、王惠惠仍參與分別擔任「收水」、「車手」
    工作，而為詐欺集團詐欺及洗錢犯罪計畫不可或缺之重要部
    分，自應就其所參與犯行所生之全部犯罪結果，共同負責，
    而為共同正犯。
　㈥按組織犯罪防制條例所稱之犯罪組織，係指三人以上，以實
    施強暴、脅迫、詐欺、恐嚇為手段或最重本刑逾5年有期徒
    刑之罪，所組成具有持續性或牟利性之有結構性組織；而所
    稱有結構性組織，係指非為立即實施犯罪而隨意組成，不以
    具有名稱、規約、儀式、固定處所、成員持續參與或分工明
    確為必要，組織犯罪防制條例第2條第1項、第2項分別定有
    明文。查本案詐欺集團有其組織分工，成員各自負擔部分行
    為，互為直接或間接之犯罪聯繫，由被告洪喬韋擔任「收水
    」工作，被告王惠惠擔任「車手」工作，另由「傑哥」(即
    「@傑 張智傑」)聯繫被告王惠惠、洪喬韋提款及收款，所
    含人數已達3人以上，且成員間係以實施詐欺犯罪為目的，
    組成具有牟利性之有結構性組織，為組織犯罪防制條例第2
    條第1項所稱之「犯罪組織」無訛。
　㈦綜上所述，被告2人及辯護人上開所辯，並不足採。本案事證
    明確，被告2人犯行均堪認定，應依法論科。　
二、論罪科刑
　㈠按組織犯罪防制條例係藉由防制組織型態之犯罪活動為手段
    ，以達成維護社會秩序、保障人民權益之目的，乃於該條例
    第3條第1項前段與後段，分別對於「發起、主持、操縱、指
    揮」及「參與」犯罪組織者，依其情節不同而為處遇，行為
    人雖有其中一行為（如參與），不問其有否實施各該手段（
    如詐欺）之罪，均成立本罪。然在未經自首或有其他積極事
    實，足以證明其確已脫離或解散該組織之前，其違法行為，
    仍繼續存在，即為行為之繼續，而屬單純一罪，至行為終了
    時，仍論為一罪。又加重詐欺罪，係侵害個人財產法益之犯
    罪，其罪數之計算，核與參與犯罪組織罪之侵害社會法益有
    所不同，審酌現今詐欺集團之成員皆係為欺罔他人，騙取財
    物，方參與以詐術為目的之犯罪組織。倘若行為人於參與詐
    欺犯罪組織之行為繼續中，先後多次為加重詐欺之行為，因
    參與犯罪組織罪為繼續犯，犯罪一直繼續進行，直至犯罪組
    織解散，或其脫離犯罪組織時，其犯行始行終結。故該參與
    犯罪組織與其後之多次加重詐欺之行為皆有所重合，然因行
    為人僅為一參與犯罪組織行為，侵害一社會法益，屬單純一
    罪，應僅就「該案中」與參與犯罪組織罪時間較為密切之首
    次加重詐欺犯行論以參與犯罪組織罪及加重詐欺罪之想像競
    合犯，而其他之加重詐欺犯行，祗需單獨論罪科刑即可，無
    需再另論以參與犯罪組織罪，以避免重複評價。查被告洪喬
    韋、王惠惠參與前述詐欺犯罪組織之行為繼續中，本案為最
    先繫屬於法院之案件，有臺灣高等法院被告前案紀錄表各1
    份在卷足憑，被告洪喬韋、王惠惠參與犯罪組織之繼續行為
    ，已為本案中之首次犯行所包攝，是被告洪喬韋、王惠惠應
    就首次參與詐騙告訴人林玉渟之行為，論以組織犯罪防制條
    例之參與犯罪組織罪。
　㈡按詐欺集團負責提領詐欺所得款項之車手成員提領該詐欺集
    團詐騙被害人匯入所掌控之人頭帳戶款項得手，成立洗錢防
    制法第14條第1項之一般洗錢罪。至於車手提領時經警當場
    查獲而未得手，應成立洗錢防制法第14條第2項、第1項之一
    般洗錢未遂罪(最高法院110年度台上字第1797號判決意旨參
    照)。查，如附表編號1至9所示之告訴人、被害人，因遭本
    案詐欺集團某不詳成員施以詐術，致其等陷於錯誤，分別匯
    款至被告王惠惠之帳戶內，其中如附表一編號1、3至9所示
    之詐騙款項，遭被告王惠惠提領後，再交予被告洪喬韋轉交
    給「傑哥」指定之人，共同製造金流斷點，使司法機關難以
    追查金流狀況，而達掩飾、隱匿詐欺犯罪所得去向之作用，
    核與洗錢防制法第14條第1項一般洗錢罪之要件相合。至如
    附表一編號2所示之詐騙款項10萬元，因被告王惠惠之遠東
    帳戶遭通報為警示帳戶，致被告王惠惠無法提款交予被告洪
    喬韋，尚未發生製造金流斷點，掩飾、隱匿詐欺犯罪所得去
    向之結果，應屬洗錢防制法第14條第2項、第1項一般洗錢未
    遂行為。
　㈢核被告洪喬韋、王惠惠所為，就如附表編號1部分，均係犯組
    織犯罪防制條例第3條第1項後段之參與犯罪組織罪、刑法第
    339條之4第1項第2款之三人以上共同詐欺取財罪、洗錢防制
    法第14條第1項之一般洗錢罪；就附表編號2部分，均係犯刑
    法第339條之4第1項第2款之三人以上共同詐欺取財罪、洗錢
    防制法第14條第2項、第1項之一般洗錢未遂罪；就附表編號
    3至9部分，均係犯刑法第339條之4第2項第1款之三人以上共
    同詐欺取財罪、洗錢防制法第14條第1項之一般洗錢罪。至
    公訴意旨就附表編號2部分，認係犯洗錢防制法第14條第1項
    之一般洗錢罪，容屬誤解，附此說明。
　㈣被告洪喬韋、王惠惠就上開犯行，與「傑哥」(即「@傑 張智
    傑」)及其所屬詐欺集團成員間，具有相互利用之共同犯意
    ，並各自分擔部分犯罪行為，具有犯意聯絡及行為分擔，應
    論以共同正犯。
　㈤被告洪喬韋、王惠惠就附表編號1部分犯行，因參與犯罪組織
    罪、三人以上共同詐欺取財罪及一般洗錢罪等3罪之實行行
    為有部分合致，為想像競合犯，應依刑法第55條規定，從一
    重之三人以上共同詐欺取財罪處斷；就附表編號2部分犯行
    ，係以一行為同時犯三人以上共同詐欺取財罪及一般洗錢未
    遂罪等2罪，為想像競合犯，應依刑法第55條規定，從一重
    之三人以上共同詐欺取財罪論處；就附表編號3至9部分犯行
    ，均係以一行為同時犯三人以上共同詐欺取財罪及一般洗錢
    罪等2罪，俱為想像競合犯，應依刑法第55條規定，各從一
    重之三人以上共同詐欺取財罪論處。
  ㈥被告洪喬韋、王惠惠所犯附表編號1至9所示之三人以上共同
    詐欺取財罪，各詐騙對象、施用詐術之時間及方式均有別，
    其各行為間，依一般社會健全觀念，其時間可以區隔，且侵
    害法益不同，而各具獨立性，應依被害人數，予以分論併罰
    。
　㈦所謂自首，係指對於未被發覺之犯罪，主動告知係其自己所
    犯而願意接受裁判，始克當之；所謂已發覺，並非以有偵查
    犯罪職權之機關或人員確知其人犯罪無誤為必要，祇須有確
    切之根據，對其發生嫌疑，將之列為偵查之對象，即得謂為
    已發覺；且所謂發覺犯罪事實，祇須有偵查犯罪職權之公務
    員，已知該犯罪事實之梗概為已足，無須確知該犯罪事實之
    真實內容為必要（最高法院72年度台上字第641號、86年度
    台上字第1133號、88年度台上字第5927號判決要旨參照）。
    被告王惠惠於110年8月26日17時34分許，撥打165反詐騙專
    線報案，供述其所涉犯行前，告訴人陳家葳、許有妹已於同
    日12時50分、15時12分許，分別向有偵查犯罪權限之員警報
    案，並提出匯款至被告王惠惠名下帳戶資料，且上開玉山銀
    行、遠東銀行、中國信託、合作金庫、彰化銀行帳戶，在王
    惠惠報案前均因他案已設為警示帳戶乙節，此有高雄市政府
    警察局前鎮分局111年7月18日高市警前分偵字第1117259820
    0號函暨職務報告、165反詐騙專線案件諮詢歷程紀錄等件(
    金訴卷第99至128頁)存卷可佐。從而，員警已知被告王惠惠
    涉案犯罪事實之梗概，並有確切之根據，對其發生嫌疑，將
    之列為偵查之對象。依前揭說明，核與刑法第62條所定之自
    首要件不合，併予說明。
　㈧檢察官移送併辦部分(111年度偵字第3752號、第8581號、第1
    0566號)，與公訴意旨所列被告王惠惠、犯罪事實及告訴人
    、被害人均相同，為同一犯罪事實，本院自得併予審理。
　㈨爰以行為人之責任為基礎，審酌被告洪喬韋、王惠惠不思循
    正當途徑賺取財物，知悉詐欺集團對社會危害甚鉅，竟貪圖
    利益，加入詐欺集團，由被告王惠惠提供自己的帳戶並依指
    示提領款項交予被告洪喬韋，被告洪喬韋則依指示收取款項
    轉交上手，造成附表所示告訴人、被害人受有如附表所示損
    失，且因被告2人所為掩飾、隱匿犯罪所得之去向，致使執
    法人員難以追查金流終端之真實身分。斟酌被告2人雖坦承
    客觀事實，但否認有主觀犯意之犯後態度，並考量其等並非
    上開詐欺集團主要核心人物，且被告2人均無前科，有上開
    被告前案紀錄表在卷可按，又被告王惠惠業與告訴人許秀華
    、陳家葳、蔡玉山、楊智惠、林玉渟調解成立，並與告訴人
    劉瓊雪、許有妹、被害人陳雪萍、蔡秀蘭達成和解，且均已
    償付完畢，有本院調解筆錄(111年度審金訴字第121號卷第1
    51至156頁，金訴卷第177至178頁)、和解書(金訴卷第61至6
    7頁)、匯款申請書(金訴卷第421、425至441頁)存卷可參，
    已盡力彌補告訴人、被害人之損失，顯見被告王惠惠確有賠
    償誠意，兼衡被告2人自陳之智識程度及家庭生活暨經濟狀
    況(因涉及隱私，故不予揭露，洪喬韋部分詳見金訴卷第393
    、397頁，王惠惠部分詳見金訴卷第400頁)，以及犯罪之動
    機、目的、手段及造成之損害等一切情狀，各量處如附表編
    號1至9主文欄所示之刑。另按，刑法第51條數罪併罰定執行
    刑之立法方式，採限制加重原則，亦即非以累進加重之方式
    定應執行刑，本院審酌被告2人所犯如附表所示各罪，犯罪
    時間集中在110年8月26日，且犯罪手法相近，如以實質累進
    加重之方式定應執行刑，則處罰之刑度顯將超過其行為之不
    法內涵，而違反罪責原則，復考量因生命有限，刑罰對被告
    2人造成之痛苦程度，係隨刑度增加而生加乘效果，而非以
    等比方式增加，是以隨罪數增加遞減其刑罰之方式，當足以
    評價被告2人行為之不法性之法理（即多數犯罪責任遞減原
    則），就被告洪喬韋、王惠惠所犯如附表編號1至9所示各罪
    所處之刑，分別定應執行刑為有期徒刑2年2月、2年。
  ㈩本院審酌被告王惠惠並無前科，未曾因故意犯罪而受有期徒
    刑以上刑之宣告，有上開被告前案紀錄表存卷可按，且與附
    表所示之告訴人、被害人調解成立、達成和解，均償付完畢
    ，已如前述，顯見被告王惠惠犯後已盡力彌補告訴人、被害
    人之損失，確有賠償誠意，犯後態度尚佳，又告訴人、被害
    人皆同意給予被告王惠惠自新機會，而請求法院給予被告王
    惠惠緩刑，有劉瓊雪、陳雪萍、蔡秀蘭、許有妹、林玉渟、
    陳家葳之刑事陳報狀(金訴卷第39、129、151、153、267、4
    43頁)、楊智惠、蔡玉山、許秀華之刑事陳述狀(金訴卷第13
    1、133、135頁)存卷足憑，信經此教訓後，應知警惕，當無
    再犯之虞，本院因認對其所宣告之刑，以暫不執行為適當，
    爰依刑法第74條第1項第1款規定，併予宣告緩刑5年，以勵
    自新。
三、沒收
　㈠按犯罪所得，屬於犯罪行為人者，沒收之，但有特別規定者，依其規定；再按前2項之沒收，於全部或一部不能沒收或不宜執行沒收時，追徵其價額，刑法第38條之1第1項、第3項分別定有明文。又按共同正犯犯罪所得之沒收、追徵，應就各人所分得之數為之。所謂各人「所分得」之數，係指各人「對犯罪所得有事實上之處分權限」而言。因此，若共同正犯各成員內部間，對於犯罪所得分配明確時，應依各人實際所得宣告沒收（最高法院107年度台上字第2989號判決意旨參照）。經查，被告王惠惠因本案獲得犯罪所得為提領金額2％即2萬6,598元【計算式：(210,000+250,000 +100,000+49,900+150,000+250,000+320,000)×2％=26,598】，然被告王惠惠業已實際賠償告訴人林玉渟10萬元、陳妙慧10萬元、楊智惠1萬8,000元、蔡玉山5萬7,000元、許秀華4萬5,000元、劉瓊雪3萬元、許有妹15萬元、被害人陳雪萍5萬元、蔡秀蘭12萬5,000元，逾越本院計算之犯罪所得2萬6,598元，已達到沒收制度剝奪被告犯罪所得之立法目的，是扣案之現金2萬1,000元，固屬被告王惠惠之犯罪所得，業據被告王惠惠自承在卷(金訴卷第401頁)，倘再予沒收，將使被告王惠惠承受過度之不利益，顯屬過苛，爰依刑法第38條之2第2項規定，不予宣告沒收。至被告洪喬韋於警詢時供稱：我還沒收到薪資等語（見警一卷第37頁），亦無證據證明被告洪喬韋實際受有報酬，此部分尚不生沒收個人犯罪所得問題，附此敘明。
　㈡扣案之門號0000000000號手機1支(含SIM卡1枚)，為被告王惠
    惠所有，作為聯繫對方之用，業據被告王惠惠於本院審理時
    坦承在卷（金訴卷第401頁），屬供犯罪所用之物，爰依刑
    法第38條第2項前段之規定，宣告沒收。　
　㈢扣案之玉山銀行、遠東銀行、中國信託、合作金庫、彰化銀
    行帳戶存摺各1本，雖係供犯罪所用之物，且為被告王惠惠
    所有，然上開帳戶已通報為警示帳戶，應無可能再於詐欺犯
    罪所用，沒收上開帳戶之存摺均顯無刑法上之重要性；扣案
    之自動櫃員機交易明細單13張，僅係被告王惠惠所有、提領
    詐欺贓款後列印之交易明細，亦欠缺刑法上之重要性，依刑
    法第38條之2第2項之規定，不為沒收之宣告，併此敘明。
　㈣刑法關於沒收之規定修正後，沒收為刑法所定刑罰及保安處
    分以外之法律效果，具有獨立性，而非刑罰(從刑)，已明定
    沒收為獨立之法律效果，判決主文內諭知沒收，毋庸於各罪
    項下分別宣告沒收，亦可另立一項合併為相關沒收宣告之諭
    知，使判決主文更簡明易懂，增進人民對司法之瞭解與信賴
    (最高法院108年度台上字第1611號判決意旨參照)。是本案
    之沒收，可另立一項合併為相關沒收宣告之諭知，爰合併於
    主文第三項諭知沒收。　　
據上論斷，應依刑事訴訟法第299條第1項前段，判決如主文。
本案經檢察官鄭舒倪提起公訴及移送併辦，檢察官林永富移送併
辦，檢察官李佳韻到庭執行職務。
中　　華　　民　　國　　111 　年　　10  　月　　31　　日
                  刑事第十六庭　審判長法　官　施君蓉

　　　　　　　　　　　　　　　　　　  法　官　王雪君伃 

　　　　　　　　　　　　　　　　　　  法　官　孫沅孝

以上正本證明與原本無異。
如不服本判決應於收受判決後20日內向本院提出上訴書狀，並應
敘述具體理由。其未敘述上訴理由者，應於上訴期間屆滿後20日
內向本院補提理由書(均須按他造當事人之人數附繕本)「切勿逕
送上級法院」。
中　　華　　民　　國　　111 　年　　11 　 月　　2　　日
                                      書記官  劉容辰
附錄本案所犯法條:
洗錢防制法第14條
有第二條各款所列洗錢行為者，處7年以下有期徒刑，併科新臺
幣5百萬元以下罰金。
前項之未遂犯罰之。
前二項情形，不得科以超過其特定犯罪所定最重本刑之刑。
刑法第339條之4
犯第339條詐欺罪而有下列情形之一者，處1年以上7年以下有期
徒刑，得併科1百萬元以下罰金：
一、冒用政府機關或公務員名義犯之。
二、三人以上共同犯之。
三、以廣播電視、電子通訊、網際網路或其他媒體等傳播工具，
    對公眾散布而犯之。
前項之未遂犯罰之。
組織犯罪防制條例第3條第1項
發起、主持、操縱或指揮犯罪組織者，處3年以上10年以下有期
徒刑，得併科新臺幣1億元以下罰金；參與者，處6月以上5年以
下有期徒刑，得併科新臺幣1千萬元以下罰金。但參與情節輕微
者，得減輕或免除其刑。
附表：
編號 被害人 詐騙方式 匯款時間 、金額 匯入帳戶 車手提款 及交付情形 主文 1 (原起訴書附表編號6、111偵3752移送併辦意旨書) 林玉渟 (告訴) 詐欺集團成員於110年7月16日9時許起，假冒電信人員等人撥打電話向林玉渟佯稱：積欠門號費用、身分遭盜用需協助辦理云云，致林玉渟陷於錯誤，於右列時間匯款至右列帳戶內。 110年8月26日13時10分許，匯款21萬元 王惠惠之玉山銀行帳戶 王惠惠於110年8月26日14時16分許，在高雄市○鎮區○○路000號玉山銀行前鎮分行，提領21萬元，復於同日14時18分許，在高雄市前鎮區瑞隆路427巷口，交予洪喬韋上繳詐欺集團其他成員。 洪喬韋犯三人以上共同詐欺取財罪，處有期徒刑壹年伍月。 王惠惠犯三人以上共同詐欺取財罪，處有期徒刑壹年肆月。 2 (原起訴書附表編號7、111偵10566移送併辦意旨書附表編號5) 陳家葳(原名陳妙慧) (告訴) 詐欺集團成員於110年8月24日某時，假冒陳家葳姪子撥打電話向陳家葳借款，致陳家葳陷於錯誤，於右列時間匯款至右列帳戶內。 110年8月26日12時10分許，匯款10萬元 王惠惠之遠東銀行帳戶 王惠惠於110年8月26日14時35分許，在高雄市○○區○○○路00號遠東銀行高雄文化中心分行，欲提領10萬元，卻因該帳戶遭警示致無法提領。 洪喬韋犯三人以上共同詐欺取財罪，處有期徒刑壹年參月。 王惠惠犯三人以上共同詐欺取財罪，處有期徒刑壹年貳月。 3 (原起訴書附表編號9、111偵10566移送併辦意旨書附表編號7) 楊智惠 (告訴) 詐欺集團成員於110年8月24日上午某時，假冒楊智惠姪女撥打電話向楊智惠借款，致楊智惠陷於錯誤，於右列時間匯款至右列帳戶內。 110年8月26日14時28分許，匯款6萬元  王惠惠之中國信託帳戶 王惠惠於110年8月26日14時53分許，在高雄市○○區○○○路00號中國信託銀行東高雄分行(起訴書及移送併辦意旨書均誤載為高雄市○○區○○○路000號合作金庫五甲分行，應予更正)，提領25萬元，復於同日14時51分許，在高雄市前鎮區瑞隆路427巷口，交予洪喬韋上繳詐欺集團其他成員。 洪喬韋犯三人以上共同詐欺取財罪，處有期徒刑壹年貳月。 王惠惠犯三人以上共同詐欺取財罪，處有期徒刑壹年壹月。 4 (原起訴書附表編號8、111偵10566移送併辦意旨書附表編號6) 蔡玉山 (告訴) 詐欺集團成員於110年8月26日10時30分許，假冒蔡玉山姪女撥打電話向蔡玉山借款，致蔡玉山陷於錯誤，於右列時間匯款至右列帳戶內。 110年8月26日10時30分稍後某時，匯款19萬元   洪喬韋犯三人以上共同詐欺取財罪，處有期徒刑壹年肆月。 王惠惠犯三人以上共同詐欺取財罪，處有期徒刑壹年參月。 5 (原起訴書附表編號3、111偵8581移送併辦意旨書) 許秀華 (告訴) 詐欺集團成員於110年8月25日10時許，假冒許秀華姪子撥打電話向許秀華借款，致許秀華陷於錯誤，於右列時間匯款至右列帳戶內。 110年8月26日11時20分許，匯款15萬元 王惠惠之合作金庫帳戶 王惠惠於110年8月26日10時52分至58分許，在高雄市○鎮區○○路000號統一超商瑞隆門市自動櫃員機，提領2萬元(共5筆)，再於同日11時56分至12時4分許，在高雄市○○區○○○路000號合作金庫五甲分行自動櫃員機，提領2萬元(共2筆)、9,900元、3萬元(共5筆)，復於同日12時21分許，在高雄市前鎮區瑞隆路427巷口，交予洪喬韋上繳詐欺集團其他成員。 洪喬韋犯三人以上共同詐欺取財罪，處有期徒刑壹年參月。 王惠惠犯三人以上共同詐欺取財罪，處有期徒刑壹年貳月。 6 (原起訴書附表編號2、111偵10566移送併辦意旨書附表編號2) 劉瓊雪 (告訴) 詐欺集團成員於110年8月26日10時許，假冒劉瓊雪親友撥打電話向劉瓊雪借款，致劉瓊雪陷於錯誤，於右列時間匯款至右列帳戶內。 110年8月26日11時47分許，匯款5萬元 王惠惠之遠東銀行帳戶  洪喬韋犯三人以上共同詐欺取財罪，處有期徒刑壹年貳月。 王惠惠犯三人以上共同詐欺取財罪，處有期徒刑壹年壹月。 7 (原起訴書附表編號1、111偵10566移送併辦意旨書附表編號1) 陳雪萍 詐欺集團成員於110年8月26日10時1分許，假冒陳雪萍姪子撥打電話向陳雪萍借款，致陳雪萍陷於錯誤，於右列時間匯款至右列帳戶內。 110年8月26日10時9分、10時21分許，匯款5萬元、5萬元   洪喬韋犯三人以上共同詐欺取財罪，處有期徒刑壹年參月。 王惠惠犯三人以上共同詐欺取財罪，處有期徒刑壹年貳月。 8 (原起訴書附表編號5、111偵10566移送併辦意旨書附表編號4) 蔡秀蘭 詐欺集團成員於110年8月25日14時許，假冒竹山鎮公所清潔隊隊長撥打電話向蔡秀蘭借款，致蔡秀蘭陷於錯誤，於右列時間匯款至右列帳戶內。 110年8月26日12時32分許，匯款25萬元 王惠惠之彰化銀行帳戶 王惠惠於110年8月26日14時許，在高雄市○鎮區○○路00號彰化銀行南高雄分行，提領25萬元後，旋至該銀行後方巷弄，交予洪喬韋上繳詐欺集團其他成員。 洪喬韋犯三人以上共同詐欺取財罪，處有期徒刑壹年伍月。 王惠惠犯三人以上共同詐欺取財罪，處有期徒刑壹年肆月。 9 (原起訴書附表編號4、111偵10566移送併辦意旨書附表編號3) 許有妹 (告訴) 詐欺集團成員於110年8月25日15時許，假冒許有妹姪子撥打電話向許有妹借款，致許有妹陷於錯誤，於右列時間匯款至右列帳戶內。 110年8月26日12時25分許，匯款32萬元 王惠惠之合作金庫帳戶 王惠惠於110年8月26日13時26分許，在高雄市○鎮區○○路000號合庫銀行憲德分行，提領32萬元後，旋至高雄市前鎮區瑞隆路427巷口，交予洪喬韋上繳詐欺集團其他成員。 洪喬韋犯三人以上共同詐欺取財罪，處有期徒刑壹年陸月。 王惠惠犯三人以上共同詐欺取財罪，處有期徒刑壹年伍月。